臺灣彰化地方法院彰化簡易庭民事裁定
110年度彰簡調字第392號
原      告   林得全  

訴訟代理人  張家榛律師
            林倪均律師
上列原告與品信建設有限公司間請求排除侵害等事件，本院裁定
如下：
    主  文
原告應於收受本裁定之日起五日內，補納裁判費新臺幣肆仟壹佰
玖拾元，逾期未補正即駁回其訴。
    理  由
一、按訴訟標的之價額，由法院核定；核定訴訟標的之價額，以
    起訴時之交易價額為準；無交易價額者，以原告就訴訟標的
    所有之利益為準；以一訴主張數項標的者，其價額合併計算
    之；以一訴附帶請求其孳息、損害賠償、違約金或費用者，
    不併算其價額，民事訴訟法第77條之1第1項、第2項、第77
    條之2、分別定有明文。
二、查本件原告更正後之訴之聲明為：
（一）被告應將坐落彰化縣○○市○巷段000000地號土地上如彰化
      縣彰化地政事務所110年10月1日彰土測字第2371號土地複
      丈成果圖所示編號B2水龍頭、編號D2面積1.15平方公尺之
      柵欄（含抽地下水馬達、節點箱、供電電錶、控制閥等）
      、編號F面積0.22平方公尺之弱電箱、編號G面積0.18平方
      公尺之自來水總表、編號I面積0.08平方公尺之瓦斯管線
      、編號J面積0.55平方公尺之水塔、編號H面積38.95平方
      公尺之庭院均拆除，並將該部分土地返還原告及其他共有
      人。
（二）被告應將坐落彰化縣○○市○巷段000000地號土地上如彰化
      縣彰化地政事務所110年3月8日彰土測字第505號土地複丈
      成果圖所示編號A、C、E面積共計0.53平方公尺之庭院、
      編號B1水龍頭、編號D1面積0.1平方公尺之柵欄（含抽地
      下水馬達、節點箱、供電電錶、控制閥等）均拆除，並將
      該部分土地返還原告。
（三）被告應將設於彰化縣○○市○巷段00號建號建物（即門牌號
      碼彰化縣○○市○○路0段000巷000弄00號房屋）外面上之「
      品信建設」廣告招牌拆除（包含圖案、文字共5部分，平
      面面積共計7.0108平公尺，並將損壞之建物外牆面修復後
      返還予原告。
（四）被告應給付原告新臺幣（下同）44,562元，及自起訴狀繕
      本送達之翌日起至清償日止，按年息百分之五計算之利息
      。
（五）被告應自起訴狀繕本送達之翌日起至返還第一項、第2項
      土地予原告及其他全體共有人之日止，按月給付原告3,18
      3元。
三、依上揭聲明第1項、第2項、第3項除去系爭設備、地上物、
    招牌，並返還占用土地及建物牆面部分，訴訟標的價額核定
    為343,552元【計算式：系爭土地公告現值每平方公尺7,700
     元×原告主張被告占用之面積（1.15+0.22+0.18+0.08+0.55
    +38.95+0.53+0.1）平方公尺+22,000元（原告陳報之拆除拆
    牌費用）＝343,552元】。
四、上開聲明第4項部分係請求被告自108年11月14日至原告起訴
    時止14個月占用系爭土地、系爭建物牆面相當於租金之不當
    得利，關於108年11月14日起至原告起訴時即110年1 月19日
    止，共計14個月相當於租金之不當得利非屬附帶請求，故無
    民事訴訟法第77條之2第2項適用，應分別計算其價額，是此
    部分訴訟標的價額核定為44,562元。
五、上開聲明第5 項請求至返還系爭土地與系爭建物牆面之日止
    相當於租金之不當得利部分，則屬附帶請求，不併算其價額
    。
六、綜上所述，本件訴訟標的價額應為388,114元（計算式：343
    ,552元＋44,562元＝388,114元），應徵第一審裁判費4,190元
    。茲限原告於收受本裁定之日起5日內如數補繳，逾期不繳
    ，即駁回原告之訴。
中　　華　　民　　國　　110 　年　　11　　月　　16　　日
    　　　　　　　臺灣彰化地方法院彰化簡易庭
                      法　官　李欣恩
以上正本係照原本作成。　　　　　　　　　　　           
如不服本裁定關於核定訴訟標的價額部分，應於送達後10日內向
本院提出抗告狀，並繳納抗告費新台幣1,000元；其餘關於補繳
裁判費部分，不得抗告。
中　　華　　民　　國　　110 　年　　11 　　月　16 日
                      書記官　姚志鴻